【裁判字號】    95,訴,6763
【裁判日期】    950719
【裁判案由】    返還信用卡消費貸款
【裁判全文】
臺灣臺北地方法院民事判決              95年度訴字第6763號
原      告   國泰世華商業銀行股份有限公司
法定代理人   甲○○
訴訟代理人   乙○○
被      告   丙○○
上列當事人間請求返還信用卡消費貸款事件，本院於中華民國95
年7月18日言詞辯論終結，判決如下：
    主    文
被告應給付原告新台幣伍拾萬玖仟玖佰伍拾肆元，及其中本金新
台幣肆拾柒萬玖仟柒佰玖拾陸元部分，自民國九十五年五月二十
六日起至清償日止，按年息百分之十九點七計算之利息。
訴訟費用由被告負擔。
    事實及理由
一、依兩造約定條款第26條約定，當事人雙方合意以台北地方法
    院即本院為第一審管轄法院，本院自有管轄權。
二、原告起訴主張：
    被告於民國（下同）91年2月27日與原告成立信用卡使用契
    約（Master，卡號：0000000000000000），依約被告即得持
    系爭信用卡於特約商店簽帳消費，但依信用卡約定條款第14
    、15條約定，應於當期繳款截止日前向原告清償，或以循環
    信用方式繳付最低應繳金額，逾期清償者依信用卡約定條款
    第15、21、22條之約定，除喪失期限利益，應即全部清償外
    ，應另行給付原告按年息19.7%之利息。另被告於94年9月2
    日與原告成立簡易通信貸款契約（卡號：0000000000000000
    ），向原告貸款新台幣（下同）320,000元，約定分50期清
    償，利息按年息14.8%計算之，且上開貸款均併入信用卡帳
    單中與信用卡消費帳款一同繳納；又依約定條款第1條、第4
    條及第5條之約定，如未依約於繳款期限前繳款或未繳足月
    付金時，原告得將未繳金額之本金部分，或經原告主張視為
    到期之本金部分，按信用卡循環利率（年息19.7%）計算之
    利息，倘為遲延繳款經原告主張暫停被告信用卡之權利時，
    除喪失期限利益外，視同全部到期。詎料，被告至95年5月2
    5日止，尚餘消費帳款509,954元未清償（含信用卡帳款金額
    187,980元、簡易通信貸款金額321,974元），經屢向被告催
    討，均置之不理，為此提起本件訴訟。並聲明如主文所示。
三、被告則以：其現在經濟狀況不佳，無法償還借款等語資為抗
    辯，並聲明：原告之訴駁回。
四、本件原告主張之事實，業據提出財政部核准函、公司變更登
    記事項卡、信用卡申請書及約定條款、簡易通信貸款申請書
    及約定條款、信用卡消費帳款債權明細報表、歷史帳單彙總
    查詢單、客戶歸戶資料明細查詢等為證，被告既不否認積欠
    原告上開金額，原告之請求即有理由，應予准許。
四、從而，原告依信用卡契約及消費借貸之法律關係，請求被告
    給付如主文第1項所示之本金、利息為有理由，應予准許。
五、據上論結，本件原告之訴為有理由，依民事訴訟法第78條，
    判決如主文。
中    華    民    國    95    年    7    月    19    日
                  民事第五庭    法  官  蔡如琪
以上正本係照原本作成
如對本判決上訴，須於判決送達後20日內向本院提出上訴狀
中    華    民    國    95    年    7    月    19    日
                                書記官  劉寶鈴


司法院資訊處製作；財團法人民間司法改革基金會備份。
